臺灣高等法院刑事裁定
                                     110年度抗字第2013號
抗  告  人
即受 刑 人  黃國清


                    (現於法務部○○○○○○○○○○○執行中)
上列抗告人因聲請定應執行刑案件，不服臺灣新竹地方法院110
年度聲字第1578號，中華民國110年11月30日裁定(聲請案號：臺
灣新竹地方檢察署110年度執聲字第1013號)，提起抗告，本院裁
定如下：
    主  文
抗告駁回。
    理  由
一、原裁定意旨略以：受刑人黃國清因犯如附表編號1、2所示之
    罪，各判處該附表編號所示之刑確定，雖其中附表編號1為
    得易科罰金之刑，編號2為不得易科罰金之刑，惟受刑人已
    請求檢察官聲請定其應執行刑；又附表編號1部分固經執行
    完畢，惟不能因而認定檢察官之聲請不合法，是本件檢察官
    聲請定應執行刑，核屬正當，考量受刑人所犯上開2罪，其
    罪質迥異，侵害法益、犯罪情節亦有不同，並斟酌法律之目
    的、犯罪情節、受刑人犯後態度等，裁定其所犯上開2罪，
    應執行有期徒刑5月等語。
二、抗告意旨略以：受刑人所犯附表編號1所示之罪，業經易科
    罰金執行完畢，為何與他罪合併定應執行刑，如合併定刑，
    前所繳交之易科罰金是否應予退還等語。
三、按數罪併罰，有二裁判以上者，依刑法第51條規定，定其應
    執行之刑，為同法第53條所明定。故二裁判以上數罪，縱其
    中一部分已執行完畢，如該數罪尚未全部執行完畢，自仍應
    依刑法第53條之規定，定其應執行之刑。至於該數罪中之部
    分罪刑，業已執行完畢者，係檢察官指揮執行時，應如何扣
    除之問題，與定應執行刑裁定之合法性無涉。
四、經查，抗告人即受刑人黃國清因犯如附表編號1、2所示之罪
    ，各判處該附表編號所示之刑確定，符合裁判確定前犯數罪
    之情形，且經受刑人請求檢察官聲請定其應執行刑等情，有
    相關刑事判決資料、本院被告前案紀錄表、臺灣新竹地方檢
    察署受刑人定執行刑或易科罰金意願表（見原審卷11頁）可
    稽。原審因認本件檢察官就受刑人所犯上開2罪聲請定其應
    執行刑為正當，經審酌上述一切情狀，於各刑中之最長期即
    有期徒刑4月以上，各刑合併之刑期即有期徒刑7月以下，定
    其應執行刑為有期徒刑5月，核屬有據，其裁量權之行使並
    無違法或不當。抗告人雖以前詞，提起本件抗告，惟附表編
    號1所示之罪，縱經易科罰金執行完畢，揆諸上開說明，僅
    係檢察官核發執行指揮書時，應如何折抵扣除之問題，與定
    應執行刑裁定之合法性無涉。而受刑人已繳交之易科罰金應
    否退還，亦屬執行事項，並非法院定應執行刑程序所應審酌
    者。是抗告人僅憑前詞，提起本件抗告，為無理由，應予駁
    回。 
據上論斷，應依刑事訴訟法第412條，裁定如主文。
中　　華　　民　　國　　110 　年　　12　　月　　24　　日
              　　刑事第六庭    審判長法　官  劉方慈
                                      法　官  許曉微
                                      法　官  朱嘉川
以上正本證明與原本無異。      
如不服本裁定，應於收受送達後5日內向本院提出抗告狀。
                                      書記官  尤朝松
中　　華　　民　　國　　110 　年　　11　　月　　24　　日
附表：
 編          號  1 2  罪          名  不能安全駕駛致交通危險罪 藥事法  宣    告    刑  有期徒刑3月 有期徒刑4月  犯  罪  日  期  108年7月13日 下午5時許至下午5時27分許 108年10月29日 上午10時30分許 偵查(自訴)機關 年  度  案  號  新竹地檢108年度偵字 第7789號 新竹地檢109年度偵字 第3384、4261號  最 後 事實審 法    院 新竹地院 新竹地院  案    號 108年度竹北交簡字第432號 109年度訴字第377號  判決日期 108年9月27日 109年7月8日  確   定判   決  法    院 新竹地院 新竹地院  案    號 108年度竹北交簡字第432號 109年度訴字第377號  判    決確定日期 108年11月9日 109年8月6日 是否為得易科 罰 金 之 案 件  是 否 備註  新竹地檢109年度執字第28號(易科罰金執行完畢) 新竹地檢110年度執字第1659號 0○○○○自110年11月16日至111年3月15日)